臺灣板橋地方法院民事判決　　　　　　　93年度重訴字第19號
原　　　告　乙○○○○○
法定代理人　丙○○
訴訟代理人　林吉雄律師
被　　　告　甲○○
訴訟代理人　張雙華律師
上列當事人間拆屋還地事件，經本院於民國94年5月2日言詞辯論
終結，判決如下：
    主  文
被告應將坐落臺北縣中和市○○段第四七二地號土地上如附圖所
示斜線部分面積柒拾肆點伍陸平方公尺之建物拆除，並將該部分
土地返還原告。
被告應給付原告新臺幣玖拾參萬參仟捌佰陸拾肆元及自民國九十
三年一月十四日至清償日止，按週年利率百分之五計算之利息。
原告其餘之訴駁回。
訴訟費用由被告負擔。
本判決第一、二項於原告分別以新臺幣貳佰肆拾捌萬元、參拾貳
萬元為被告供擔保後，得為假執行。但被告如於執行標的物拍定
、變賣或物之交付前，各以新臺幣柒佰肆拾貳萬貳仟貳佰玖拾玖
元、玖拾參萬參仟捌佰陸拾肆元為原告預供擔保，或將請求標的
物提存，得免為假執行。
原告其餘假執行之聲請駁回。
    事實及理由
一、程序方面：
  (一)按民事訴訟法第40條第3 項所謂非法人團體，必須由多數人
    所組成，並須有一定之組織、名稱、目的、事務所或營業所
    、獨立之財產及設有對外代表團體之管理人或代表人，始足
    當之（最高法院71年度臺上字第3517號判決意旨參照）。查
    乙○○○○○為前清時期所創立之民間組織，並經臺北縣中
    和市公所依神明會相關法令規定審查，且經公告登報徵求異
    議，該期間無人異議，臺北縣中和市公所遂依法核發乙○○
    ○○○之信徒名冊、財產清冊、系統表等證明，而乙○○○
    ○○於民國90年間，召開改選管理人會議，經過半數信徒22
    人，決議通過改選丙○○為管理人，由臺北縣中和市公所准
    予備查，本件系爭土地即坐落臺北縣中和市○○段第472 地
    號土地亦為乙○○○○○所有，乙○○○○○址設臺北縣中
    和市○○路208巷15之3號等情，有原告所提出之臺北縣中和
    市公所92年10月22日北縣中民字第0920046025號函、90年11
    月8日90北縣中民字第52212號函、系爭土地之土地登記謄本
    為證。足見乙○○○○○乃由多數人組成，有一定之組織、
    名稱、目的、事務所、獨立之財產並設有對外代表團體之管
    理人，核與前開非法人團體要件相符，依民事訴訟法第40條
    第3項規定，應有當事人能力。
  (二)本件原告起訴狀上當事人欄雖原記載為「丙○○即乙○○○
    ○○管理人」，然觀諸其就當事人之記載方式，並非僅記載
    「丙○○」名義據以起訴，而係表明「丙○○」乃本於乙○
    ○○○○管理人之地位提起本件訴訟，顯見丙○○並非欲以
    個人名義起訴，是原告嗣改列為「乙○○○○○」，管理人
    「丙○○」為其法定代理人，其訴訟主體仍屬同一，不生訴
    訟主體變更之問題，僅係更正法律上之陳述甚明。況按原審
    既認定「公業福德正神」屬神明會，為有當事人能力之非法
    人團體，即應闡明，並命上訴人改列該非法人團體為當事人
    ，而以其管理人為其法定代理人，以節省勞費（最高法院82
    年度臺上字第1448號判決意旨參照）。乙○○○○○為具有
    當事人能力之非法人團體，既如前述，則參酌前開最高法院
    裁判意旨，原告於訴訟進行中，將當事人之記載方式，改列
    非法人團體為當事人，以其管理人為法定代理人，亦無不合
    ，先此敘明。
  (三)原告於訴狀送達後，將訴之聲明由「被告應將座落中和市○
    ○段472 地號內面積76平方公尺（以測量為準）土地上建物
    拆除，並將土地返還原告。被告應返還新臺幣（下同）779,
    550 元及自起訴狀繕本送達之日起至清償日止按年利率百分
    之五計算之利息予原告。」變更為「被告應將座落中和市○
    ○段472地號內面積74.56平方公尺（依複丈成果圖）土地上
    建物拆除，並將土地返還原告。被告應返還936,430 元及自
    起訴狀繕本送達之日起至清償日止按年利率百分之五計算之
    利息予原告。」，屬減縮應受判決事項之聲明，核其請求之
    基礎事實同一，且不甚礙被告之防禦及訴訟之終結，況被告
    於上開訴之變更並無異議，而為本案之言詞辯論，視為同意
    變更，依民事訴訟法第255條第1 項第1、2、3、7款及第2項
    之規定，應予准許。
二、原告主張：
  (一)系爭土地為原告所有，被告自4 、50年間，並無任何權源即
    開始占有系爭土地，搭建違章建築迄今，斯時因原告管理人
    為游景深等7 人相繼過世，其間並無合法之管理人得以處理
    ，因而延誤。新管理人於88年始召開會員大會選任產生，新
    管理人上任後即與被告以協商方式處理，或租或賣，原告均
    曾同意協商只求雙方對系爭土地占用之法律關係確定，其間
    亦歷經兩位律師出面協商均不為被告接受，無奈之餘，提起
    本訴以保護所有權之被侵奪。
  (二)被告無權占有系爭土地興建房屋，其無法律上之原因而受利
    益，致原告受損害，原告依民法第179 條規定，自得請求返
    還相當於租金額之不當得利，被告占用系爭土地之面積為74
    .56 平方公尺，原告依系爭土地周遭之經濟環境及利用價值
    ，以申報地價年息百分之七計算，請求返還5 年所受利益，
    應為允當，其計算方式如下：〔（74.56m2 ×35,884 ）×7
    /100〕×5=936,430 。被告無權占有系爭土地，已如前述，
    爰依民法第767 條物上請求權之規定，請求被告拆除在系爭
    土地上搭建之地上物後將系爭土地返還原告等語。併為聲明
    ：1.被告應將座落中和市○○段472 地號內面積74.56 平方
    公尺（依複丈成果圖）土地上建物拆除，並將土地返還原告
    2.被告應返還936,430 元及自起訴狀繕本送達之日起至清償
    日止按年利率百分之五計算之利息予原告。3.原告願供擔保
    ，請准宣告假執行。
三、被告則以：
  (一)被告先祖早於百年前即在「臺北縣中和市○○段第472 地號
    」土地居住，其上建物亦迭隨時代變遷而更易建築材料，終
    成為61年間之磚造平房。是時其上建物為被告與家人共同居
    住，惟因該建物面臨之安樂路拓寬，導致其上建物部分遭到
    拆除，被告原欲修復，卻遭游姓宗親表明該土地為其聖王公
    所有，並謂除非被告向聖王公買受系爭土地，否則不得進行
    修建工作。經幾磋商，雙方終達成買賣協議而於61年11月13
    日，在時任中和鄉鄉長林德喜、臺北縣縣議員趙長江見證下
    ，簽立買賣契約書。被告亦據此買賣契約書，將原有建物悉
    以修建如今日之房屋即門牌為臺北縣中和市○○路32號（含
    1至3樓，簡稱系爭房屋）。依該買賣契約書第5 條所載：「
    甲方（原告）約定於乙方（被告）尾款交付前將本件產權移
    交乙方接掌。」，被告使用系爭土地係原告基於買賣契約將
    之交付予被告使用，是系爭房屋占用原告之土地係有正當權
    源。至被告雖於修建系爭房屋後未久，即將之贈與母親林寶
    桂，房屋稅籍資料並因此而登記為母親林寶桂名義。其後約
    於70幾年間，因被告另行置產，遂搬離系爭房屋，母親則約
    在80幾年間，將系爭房屋贈與他人，而由受贈者住於該處迄
    今。按被告既將系爭土地上之房屋贈與母親林寶桂，自係將
    系爭土地之使用權一併贈與母親，今母親林寶桂既將之另行
    贈與他人，則在社會一般觀念上，自可認有將該房屋之事實
    上處分權，連同買受土地之使用權，一併交與受贈人之意。
    是受贈人基於與被告母親就系爭房屋贈與之法律關係，而占
    有使用系爭土地，何能謂無正當權源？故而原告訴請拆屋還
    地，並請求給付相當於租金之損害金，誠屬無據，自應予駁
    回。
  (二)依原告所呈土地登記謄本記載，外南勢角小段365-13地號係
    由同小段365-2 地號分割而來，而該 365-13 地號，依原告
    提出之土地登記謄本顯示即為現今之景平段472 地號，而此
    業為原告於　鈞院另案審理時所不爭執。是要無原告所指被
    告提出之買賣契約書所買受之土地非系爭房屋現座落土地之
    情事。至臺北縣中和地政事務所實地測量系爭房屋之占用面
    積74.56平方公尺（約22.6坪）與買賣契約書所載之17 坪不
    符一節，按當時買賣契約書所載之出售土地面積僅係概數，
    至實際出售面積則依日後地政機關實測之建物面積為據。關
    此，有買賣契約書第10條載明：「其他約定事項：本杜賣土
    地俟地政機關分割確定後依照土地所有權狀面積計算價額多
    退少補」為據。故原告以建物實測面積與買賣契約書所載者
    略有出入執為買賣契約書上所載土地非系爭房屋現座落土地
    之依據，顯漠視買賣契約書全文，而無值採。
  (三)由履勘現場所見門牌號碼「臺北縣中和市○○路30號、34號
    、36號、38號（36號與38號係1建物擁有2門牌號碼）」與系
    爭房屋均為兩層樓半之磚造建物，原告亦分別對之提起拆屋
    還地訴訟，現由  鈞院審理中。此4 者均曾於61年11月13日
    與原告簽立買賣契約書，該4 份買賣契約書原告之代表人均
    為游景榴、游世南、游一陽、游象傳，見證人則為趙長江、
    林德喜。依游一陽、游世南、林德喜之證言足證原告當年確
    曾同意處分系爭土地。不論當時代表原告簽署該份買賣契約
    書之4 人是否為管理人，但其係因渠等分為鄉民代表（游景
    榴、游象傳）、農會總幹事（游世南）、中和鄉公所建設科
    課長（游一陽），夙有名望，致為會員推舉處理系爭土地部
    分擴寬為道路用地、部分出售或出租與他人事宜。按原告會
    員明知擴寬道路用地要使用系爭土地、系爭土地上有被告所
    有之房屋存在，則會員間推舉游景榴等4 人處理土地之行為
    ，顯已表示會員業已授權游景榴等4 人處分系爭土地，此由
    ：捐地用以擴寬馬路並未衍生爭議；代表原告與被告簽約之
    4 人均具一定之身分地位，而買賣契約書之見證人復分為鄉
    長（林德喜）、臺北縣縣議員（趙長江），即令書寫買賣契
    約書之游朝芳代書亦係嫻熟地政相關法令，日後尚且任職地
    政事務所。原告之游氏宗親均居住於中和地區，若游景榴等
    人當年未獲授權，被告絕無可能能在該地修建房屋為二層樓
    半之建物。按該買賣契約書既屬有效。則被告既將系爭土地
    上之房屋贈與母親，再由母親贈與他人，在社會一般觀念上
    ，自可認有將該房屋之事實上處分權，連同買受土地之使用
    權，一併交與受贈人之意。是受贈人基於與被告母親就系爭
    土地上房屋贈與之法律關係，而占有使用系爭土地，自非無
    權！
  (四)據法務部編印之「臺灣民事習慣調查報告」載，神明會原無
    所謂之「管理人」，其之置有管理人，乃在日據明治31年律
    令第14號頒布臺灣土地調查規則以後，將申報土地當時之值
    年爐主，逕列為管理人，於是管理人始成為神明會之對外代
    表。至光復後之神明會仍沿用日據時期管理人制度，惟因熱
    心於此者不多，致有些神明會在管理人死亡後，由其子孫接
    辦，形同世襲。是游一陽證稱原管理人死亡而由管理人游梯
    子孫游世南任當時之管理人，核與臺灣民事習慣相符。
  (五)神明會既屬無權利能力之社團，關於管理人之任免應類推適
    用民法關於社團法人董事之規定，由會員大會任免之。但無
    權利能力之社團既不以經主管官署登記為成立要件，則管理
    人之任免亦不待向政府登記，即發生任免之效力。臺灣省政
    府四八府民一字第1025號令轉知內政部臺四八內民字第0100
    3 號代電謂：主管官署對於管理人之認定，應以是否登記為
    準云云，僅為行政管理上之便宜措施，不得據以否認經合法
    選舉，尚未向行政機關登記之新管理人地位。觀諸「臺灣民
    事習慣調查報告」所載，顯見原告稱管理人應經向主管機關
    登記，其所為處分行為始生效力一節，並無依據。
  (六)對原告主張僅有會員長子具有繼承會員資格一節，被告否認
    之；證人游世南就此亦証稱：「我沒有聽過，不知道有這一
    個規定。」。另原告向臺北縣中和市公所申請核備之相關文
    件資料，就原告信徒名冊，臺北縣中和市公所函文明載該名
    冊證明「係應當事人之申請而發給，無確定私權之效力。」
    ，且由其中發現原告所列之會員名冊，只要有游姓宗親提出
    異議，原告即予追認，根本未審查其是否具會員長子身分。
  (七)縱認游景榴等4 人未經全體會員同意出賣系爭土地，然本件
    亦符合民法第169 條規定之「由自己之行為表示以代理權授
    與他人或知他人表示為其代理人而不為反對之表示」要件，
    原告自應負授權人責任。蓋：1.當年代表原告與被告簽約之
    游景榴、游象傳即為代表原告處理捐地事宜者。2.買賣土地
    之價金悉用以支付原告祭祀事項。3.當初之所以會簽訂被證
    2 之買賣契約書，即因原告會員阻止被告於道路拓寬、拆其
    房子前半段之情形下修復建物，而在簽訂買賣契約後，自被
    告將之修建為現今二層樓半之建物迄原告正式向中和市公所
    核備前，均未遭原告會員表示異議。是原告會員既明知游景
    榴等4 人代表原告出售系爭土地，且並未對被告修建房屋行
    為有任何反對之意思表示，復使用所收受之土地價金，依首
    揭法文，原告自應負授權人責任，始符事理。
  (八)縱　鈞院審酌後，仍認目前之占有者並無合法權源，惟：被
    告當時係信賴原告之管理人及時任鄉民代表之原告會員游景
    榴、游象傳，且曾支付土地價金與原告，故其與一般之無權
    占有，顯然不同。是原告以年息百分之七作為租金計算標準
    顯然過高。又，系爭472地號之申報地價自89年7月起即為29
    306.4元，原告今以35,884 元作為計算租金基準，顯然過高
    ，亦無足採等語，資為抗辯。並聲明：1.原告之訴駁回。2.
    如受不利判決，願供擔保，請准宣告免為假執行。
四、原告主張：其設有管理人，系爭第472 地號土地為原告所有
    ，被告在該土地上如附圖所示斜線部分面積74.56 平方公尺
    搭建違章建築之房屋等語，並提出臺北縣中和市公所90年11
    月8 日90北縣中民字第52212 號函、系爭土地之土地登記謄
    本為證（見本院卷第4頁、第6至10頁），並經本院會同臺北
    縣中和地政事務人員至現場勘驗，製有勘驗筆錄暨複丈成果
    圖在卷可憑（見本院卷第41至44頁），且為被告所不爭執。
    是原告此部分之主張，堪信實在。
五、原告主張：系爭第472 地號土地為原告所有，被告在系爭土
    地上搭建如附圖所示斜線部分面積74.56 平方公尺之房屋，
    係無權占有等語。被告則辯稱：被告使用系爭土地係原告基
    於買賣契約將之交付予被告使用，是系爭房屋占用原告之土
    地係有正當權源；縱認游景榴等4 人未經全體會員同意出賣
    系爭土地，然本件亦符合民法第169 條規定之「由自己之行
    為表示以代理權授與他人或知他人表示為其代理人而不為反
    對之表示」要件，原告自應負授權人責任；被告於修建系爭
    房屋後未久，即將之贈與母親林寶桂，房屋稅籍資料並因此
    而登記為母親林寶桂名義。其後約於70幾年間，因被告另行
    置產，遂搬離系爭房屋，母親則約在80幾年間，將系爭房屋
    贈與他人，而由受贈者住於該處迄今等語。經查：
  (一)按以無權占有為原因，請求返還土地者，占有人對土地所有
    權存在之事實無爭執，而僅以非無權占有為抗辯者，土地所
    有權人對其土地被無權占有之事實無舉證責任，占有人自應
    就其取得占有係有正當權源之事實證明之（最高法院85年度
    臺上字第1120號判決意旨參照）。本件系爭土地為原告所有
    ，既為被告所不爭執，被告僅以非無權占有為抗辯，則依上
    開說明，被告自應就其取得占有係有正當權源之事實證明之
    。
  (二)被告辯稱：其係本於買賣關係占有系爭土地，依游一陽、游
    世南、林德喜之證言，足證原告當年確曾同意處分系爭土地
    等語，固據提出買賣契約書1 份（見本院卷第34、35頁）為
    證。然經原告主張：上開買賣契約書並非原告之管理人所簽
    ，亦未經會員大會通過等語。查依該買賣契約書所載賣主係
    訴外人游景榴、游世南、游一陽、游象傳，該4 人均非原告
    之管理人，且原告於90年間改選管理人前之管理人為游景深
    、游貽枝、游垂桶、游老江、游梯、游貽鎔、游阿龜等7 人
    ，亦有系爭土地手抄登記簿、臺北縣中和市公所92年11月19
    日北縣中民字第0920051788號函（見本院卷第89、90頁）在
    卷可稽。復經證人游世南於另案本院93年度重訴字第17號93
    年12月30日審理時到庭證稱：（問：證人為何有權出賣系爭
    土地？）因為當時原告的管理人都已經過世，簽約的4 人都
    不是管理人，但簽約4 人因為對於原告有持分較多，且當時
    因為拓寬道路要使用到原告土地，需要原告有人出面處理，
    簽約4 人都是地方較有名望的人，所以原告其他會員以口頭
    推我們4 人處理土地之事，我們出賣原告土地的錢，都有交
    給原告；（問：簽約時是否簽名的4 人都在場？）我沒有在
    場，我是最後用印的，因為游景榴持分最多，是游景榴用印
    後才拿到農會給我看，我看過契約書才用印等語；證人游一
    陽於另案本院93年度重訴字第17號93年11月29日到庭證稱：
    （提示買賣契約書）上面不是我簽的；（問：證人有無代表
    原告出售系爭土地？）沒有這件事；（問：61年時原告由何
    人管理？）當時管理人之一游梯的子孫游世南（惟依本院卷
    第128至137頁之臺北縣中和市公所92年9 月23日北縣中民字
    第0920042213號函及所附原告派下員名冊，證人游世南並非
    原管理人游梯之派下員）等語，且上開證據之真正，亦為被
    告所不爭執。至證人林德喜於另案本院93年度重訴字第17號
    雖到庭證稱：（提示買賣契約書）上面見證人簽名是我簽的
    ，當時我是鄉○○○○○路要擴寬，要使用土地，土地所有
    人有捐出一部分蓋馬路，土地所有人再重新與原來在土地上
    有建物的人，另訂契約，有的買賣，有的租賃，當時有幾件
    」；（問：買賣契約所坐落土地有無一部分捐出作為拓寬馬
    路使用？）有；（問：系爭地號捐出是與何人洽談？）當時
    我是請當時的鄉民代表游象傳、游景榴等語，惟其既對上開
    買賣契約簽訂之詳情及捐地同意書係由何人簽署等情均證稱
    不記得等語，故其證詞亦不足證明原告會員於61年間有推舉
    游景榴、游世南、游一陽、游象傳為原告管理人並授權處分
    系爭土地之事實（被告於本案復請求訊問證人游一陽、游世
    南、林德喜，因該等證人業就同一待證事實於另案證述如上
    ，本院認無再予訊問之必要）。是被告此部分之抗辯，即屬
    無據，尚非可採。原告主張：上開買賣契約書並非原告之管
    理人所簽等語，即屬有據，應屬可採。
  (三)按民法第169 條所規定者為表見代理，所謂表見代理乃原無
    代理權，但表面上足令人信為有代理權，故法律使本人負一
    定之責任，倘確有授與代理權之事實，即非表見代理，自無
    該條之適用；民法第169 條所謂知他人表示為其代理人而不
    為反對之表示者，以本人實際知其事實為前提，其主張本人
    知此事實者，應負舉證之責（最高法院62年度臺上字第 782
    號、68年度臺上字第1081號判決意旨參照）。次按神明會之
    性質為非法人團體，神明會財產為全體會員公同共有，故對
    處分會產及對會產設定負擔等行為，應經會員大會通過。查
    原告否認原告或原告會員有明知游景榴、游世南、游一陽、
    游象傳代理原告簽訂系爭買賣契約，且不為反對意思表示之
    表見代理事實（見本院卷第147 頁），而被告所舉證人林德
    喜既對捐地同意書係由何人簽署等情不復記憶，已如前述，
    是其證詞並不足以證明原告會員有將處分系爭土地之代理權
    授與游景榴、游世南、游一陽、游象傳之行為；且原告會員
    對被告占有系爭土地於新任管理人選任前未曾向被告異議一
    節，縱使為真，亦不過係原告會員怠於推舉管理人積極行使
    權利而已；縱認當年代表原告與被告簽約之游景榴、游象傳
    即為代表原告處理捐地事宜之人及買賣土地之價金悉用以支
    付原告祭祀事項等情屬實（此部分亦業經原告否認，見本院
    卷第147、148頁），亦均尚難據此推論於游景榴、游世南、
    游一陽、游象傳代理原告簽訂系爭買賣契約時，原告或原告
    會員有知情且不為反對意思表示之表見代理事實。是被告辯
    稱：原告應負表見代理之授權人責任等語，洵屬無據，殊非
    可採。
  (四)被告既自白將系爭土地上之房屋（即系爭房屋）贈與母親林
    寶桂使用如上，其意即自白其係系爭房屋之處分權人，且被
    告亦自白其目前是地上物（即系爭房屋）使用人等語（見本
    院卷第20頁）。嗣被告翻異前詞而辯稱：被告於修建系爭房
    屋後未久，即將之贈與母親林寶桂，母親林寶桂之後又將系
    爭房屋贈與他人，而由受贈者住於該處迄今等語，就被告是
    否現為系爭房屋之實際使用人而言，屬自白之撤銷，既經原
    告否認（見本院卷第181 頁），則在被告未能舉證以實其說
    之情況下，依民事訴訟法第279條第3項之規定，即有未合，
    仍應認被告之自白為真，被告應係系爭房屋之現在實際使用
    人，有系爭房屋之事實上處分權。是被告辯稱：被告無系爭
    房屋之事實上處分權等語，亦屬無據，殊非可取。
  (五)基上，被告無權占有系爭土地，且就系爭土地上之系爭房屋
    有實質上及事實上處分權。按「所有人對於無權占有或侵奪
    其所有物者，得請求返還之。」，民法第767 條前段定有明
    文。從而，原告依民法第767 條之規定，請求被告應將坐落
    臺北縣中和市○○段第472 地號土地上如附圖所示斜線部分
    面積74.56 平方公尺之建物拆除，並將該部分土地返還原告
    ，為有理由，應予准許。
六、按「無法律上之原因而受利益，致他人受損害者，應返還其
    利益。雖有法律上之原因，而其後已不存在者，亦同。」，
    民法第179 條定有明文。又依不當得利之法則請求返還不當
    得利，以無法律上之原因而受利益，致他人受有損害為其要
    件，故其得請求返還之範圍，應以對方所受之利益為度，非
    以請求人所受損害若干為準，無權占有他人土地，可能獲得
    相當於租金之利益為社會通常之觀念，是被上訴人抗辯其占
    有系爭土地所得之利益，僅相當於法定最高限額租金之數額
    ，尚屬可採，最高法院61年臺上字第1695號判例亦著有明文
    。本件被告無使用權源，擅自占用系爭土地，自屬無法律上
    原因而受利益，原告因而受有無法使用系爭土地之損害，是
    原告依不當得利之法律關係，請求被告返還自起訴前5 年起
    算相當於系爭土地租金之利益，自屬有據。復按城市地方土
    地之租金以不超過其申報地價年息百分之十為限，亦為土地
    法第105條、第97條第1項所明定。又土地法施行法第25條規
    定，土地法第97條第1 項所謂土地價額依法定地價，又土地
    法第148 條規定，土地所有權人依本法所申報之地價，為法
    定地價，則土地法第97條第1 項所謂土地申報價額即指該土
    地之申報地價而言。經查系爭土地於86年7 月之申報地價為
    每平方公尺35,884元；89年7 月之申報地價為每平方公尺29
    ,306.4元；93年1月之申報地價為每平方公尺29,306.4 元，
    有原告所提出之系爭土地之土地登記謄本1份及地價謄本1份
    （見本院卷第10、138 頁）附卷可稽。且系爭土地上搭建門
    牌號碼為臺北縣中和市○○路32號房屋，其第1、2層（為加
    強磚造）之面積均為74.56平方公尺，第3層（部分磚造、部
    分木造）之面積則為50.74 平方公尺，坐落於臺北縣中和市
    ○○路上，附近有景平路交接，其第1 層前面有騎樓，內有
    裝潢，現經營窗簾店（店名：名揚窗簾、地毯），交通便利
    ，系爭土地鄰近係店面，人口密集等情，業據原告提出土地
    登記謄本1 份為證，復經本院依職權勘驗現場屬實，且為兩
    造所不爭執，堪信實在。本院斟酌系爭土地坐落之位置、附
    近繁榮程度及被告占用情形，認土地租金以土地申報總價年
    息百分之七計算為宜。則系爭房屋之基地自88年1月3日起至
    89年6月30日止之1年5 月29日期間，被告所享有相當於租金
    之利益為279,133元（35,884元×74.56㎡×7﹪×1＋35,884
    元×74.56㎡×7﹪×179/365=279,133 元，元以下四捨五入
    ，下同）；自89年7月1日起至93年1月2日（起訴日）止之 3
    年6月1日期間，被告所享有相當於租金之利益為654,731 元
    （35,884元×74.56㎡×7﹪×3 ＋35,884元×74.56㎡×7﹪
    ×181/365=654,731 元），是本件被告所享有相當於租金之
    利益計為933,864元（279,133元＋654,731 元）。從而，原
    告依民法第179 條之規定，請求被告給付933,864 元及自起
    訴狀送達翌日即93年1 月14日起至清償日止，按年息百分之
    五計算之利息，為有理由，應予准許，逾此範圍之請求，為
    無理由，應予駁回。
七、兩造分別陳明願供擔保請准宣告假執行或免為假執行，就原
    告勝訴部分，經核並無不合，爰各酌定相當之擔保金額，予
    以准許。至原告敗訴部分，其假執行之聲請即失所附麗，應
    予駁回。
八、本件事證已臻明確，兩造其餘攻擊、防禦方法及舉證，經本
    院審酌後，認對於判決結果均無影響，爰不一一論述，併此
    指明。
據上論結，本件原告之訴一部為有理由，一部為無理由，依民事
訴訟法第79條、第390條第2項、第392條，判決如主文。
中　　華　　民　　國　　94　　年　　5 　　月　　16　　日
                  民事第一庭    法  官  楊千儀
以上正本證明與原本無異。
如對本判決上訴，須於判決送達後20日內向本院提出上訴狀（需
按他造人數附繕本）。
中　　華　　民　　國　　94　　年　　5 　　月　　16　　日
                              　書記官　簡青根
